---
title: "Modèles de régression pour l'ozone"
output: 
  flexdashboard::flex_dashboard:
    orientation: columns
    vertical_layout: fill
    runtime: shiny
---

```{r global, include=FALSE}
library(shiny)
library(flexdashboard)
library(DT)
lien<-"C:\Users\cocue\Documents\Fac\803\Data"
df<-read.table(paste0(lien,"/ozone.txt"))
cc <- cor(df[,1:11]) #corrélation entre variables continues
#représentation de la matrice des corrélation avec le pckage corrplot
mat.cor <- corrplot::corrplot(cc)
library(ggplot2)
gg.H <- ggplot(df)+aes(x=maxO3)+geom_histogram(bins = 10)
library(plotly)
pl.H <- ggplotly(gg.H)
library(rAmCharts)
am.H <- amHist(df$maxO3)
mod <- lm(maxO3~.,data=df)
res <- rstudent(mod)
y.fitted <- mod$fitted.values
df1 <- data.frame(maxO3=df$maxO3,r.student=res)
Ggg <- ggplot(df1)+aes(x=maxO3,y=res)+geom_point()+geom_smooth(method="lm")
Gggp <- ggplotly(Ggg)
Gggp
```

# Statistique descriptive

## Column{data-width="500"}

### Données

```{r}
DT::datatable(df, options=list(pageLength=25))
```

## Column{data-width="500"}

### Correlation matrix

```{r}
corrplot::corrplot(cc)
```

### Histogram

```{r}
amHist(df$maxO3)
```

# Modèles linéaires simple

## Column{data-width="100"}

```{r}
radioButtons("variable1",
label="Choisir la variable explicative",
choices=names(df)[-c(1,12,13)],
selected=list("T9"))
```

## Column{data-width="900"}

### Résumé du modèle

```{r}
mod1 <- reactive({
XX <- paste(input$variable1,collapse="+")
form <- paste("maxO3~",XX,sep="") %>% formula()
lm(form, data=df)
})
renderDT(summary(mod1())$coefficients %>% round(3) %>% as.data.frame(),
         options=list(dom='t'))
```

### Nuage de points et ajustement linéaire

```{r}
renderPlotly({
(ggplot(df)+aes(x=!!as.name(input$variable1),y=maxO3)+
  geom_point()+geom_smooth(method="lm"))
})
```

### Graphe des résidus

```{r}
renderPlotly({
(ggplot(df)+aes(x=mod1()$fitted.values,y=rstudent(mod1()))+
  geom_point()+geom_smooth(method="loess")+scale_x_continuous(name="Fitted values")+
scale_y_continuous(name="Studentized residuals"))
})
```

# Modèle linéaire complet

## Column{data-width="500"}

### Résumé du modèle

```{r}
sum.mod <- summary(mod)$coefficients %>% round(3) %>% as.data.frame()
DT::datatable(sum.mod, list(pageLength=25))
```

## Column{data-width="500"}

### Graphe des résidus studentisés

```{r}
ggplot(df)+aes(x=y.fitted,y=res)+
geom_point()+geom_smooth(method="loess")+scale_x_continuous(name="Fitted values")+
scale_y_continuous(name="Studentized residuals") 
```

# Choisir un modèle

## Column{data-width="100"}

```{r}
checkboxGroupInput("variable",
label="Choisir la variable",
choices=names(df)[-1],
selected=list("T9"))
```

## Column{data-width="900"}

### Résumé du modèle

```{r}
mod2 <- reactive({
XX <- paste(input$variable,collapse="+")
form <- paste("maxO3~",XX,sep="") %>% formula()
lm(form, data=df)
})
renderDT(summary(mod2())$coefficients %>% round(3) %>% as.data.frame(),
         options=list(dom='t'))
```


### Résulats du test de Fisher

```{r}
renderDT(anova(mod2()) %>% round(3) %>% as.data.frame(),
         options=list(dom='t'))
```


### Graphe des résidus

```{r}
renderPlotly({
(ggplot(df)+aes(x=mod2()$fitted.values,y=rstudent(mod2()))+
  geom_point()+geom_smooth(method="loess")+scale_x_continuous(name="Fitted values")+
scale_y_continuous(name="Studentized residuals"))
})
```
